【裁判字號】    99,簡上,182
【裁判日期】    991029
【裁判案由】    恐嚇取財
【裁判全文】
臺灣屏東地方法院刑事判決             99年度簡上字第182號
上  訴  人  乙○○
即  被  告
右上訴人因恐嚇取財案件，不服本院99年度簡字第1351號中華民
國99年7 月30日刑事簡易判決（99年度偵字第1578、3151、3466
、4150、5025號），提起上訴暨檢察官移送併辦（台灣台南地方
法院檢察署99年度偵字11576 號），本院判決如下：
    主      文
原判決撤銷。
乙○○犯幫助恐嚇取財罪，共罪，各處有期徒刑月，如易科
罰金均以新台幣壹仟元折算壹日，應執行有期徒刑柒月，如易科
罰金，以新台幣壹仟元折算壹日。緩刑年。並應向指定之公益
團體、地方自治團體或社區提供捌拾小時之義務勞務。緩刑期內
付保護管束。
    事實及理由
一、被告即上訴人之犯罪事實及證據，如本院刑事簡易判決書及
    檢察官移送併辦意旨書所載（如附件）。上訴人即被告則以
    實因家貧始罹犯行，原審量刑過重云云提起上訴。
二、上述犯罪事實，業據被告即上訴人於本院審理中坦承不諱，
    並有如本院刑事簡易判決書及檢察官移送併辦意旨書所載之
    證據附案可稽，被告犯行，堪以認定。
三、移送併辦恐嚇取財集團利用被告所提供帳戶恐嚇丁○○及庚
    ○○部分，雖未據起訴，然與已提起公訴係裁判上一罪，為
    起訴效力所及，本院自應一併審理。
四、核被告3 次販賣4 個帳戶所為，均係犯刑法第346 條第1 項
    之罪。被告基於幫助之犯意，以一次提供帳戶行為，幫助犯
    罪集團向被害人戊○○、己○○恐嚇取財（台新國際商業銀
    行苓雅分行部分），又基於幫助之犯意，以一次提供帳戶行
    為，幫助犯罪集團向被害人黃榮枝、辛○○、丙○○、林瑞
    崇、甲○○、丁○○及庚○○恐嚇取財（華南商業銀行屏東
    分行及兆豐國際商業銀行楠梓分行部分），皆為想像競合犯
    ，各應依刑法第55條從一重處斷。被告自承於民國98年11
    月間，先出售台新國際商業銀行苓雅分行帳戶，數日後再出
    售大眾商業銀行屏東分行帳戶，數日後又同時出售華南商業
    銀行屏東分行及兆豐國際商業銀行楠梓分行帳戶給「阿忠」
    ，總計3 次之不同犯意、個別犯行，應分論併。被告係幫助
    犯，較諸正犯之犯罪參與相異程度，是依刑法第30條第2 項
    均減輕刑度。
五、爰審酌近來人頭帳戶相關之犯罪猖獗，不法份子屢利用人頭
    帳戶浮濫之漏洞，再指示集團成員將被害人所付金額，自控
    制之人頭帳戶提領一空，不僅造成檢警追緝之困難，更導致
    被害人求償無門，對公權力信心喪失殆盡，司法正義無法及
    時伸張，甚至造成社會已無人際互信，嚴重阻礙正當工商發
    展和政府政務推動，是被告為圖販賣帳戶之新臺幣（下同）
    8000元小利（分3 次總共出售4 個帳戶），即施助予犯罪集
    團、率然提供帳戶作為犯罪工具，造成被害人損害，俱見犯
    罪動機可議、結果影響非低；惟念及被告並無前科，素行良
    好，係因家貧始為此犯行，暨其始終坦然面對司法、自白罪
    行之犯後態度等一切情狀，各量處如主文所示之刑，併定應
    執行刑及諭知易科罰金之折算標準，以資懲儆。
六、原審論罪科刑固非無見，然未及審酌應一併審理之移送併辦
    部分，尚有未妥，是上訴意旨雖無理由，然原判決既有可議
    ，合仍應撤銷原判決，並判決如主文第二項所示。
七、另按被告前未曾因故意犯罪受有期徒刑以上刑之宣告，有台
    灣高等法院被告前案紀錄表附卷可稽，其經此偵審程序及刑
    之宣告，當知所警惕，無再犯之虞，爰併諭知緩刑3 年，以
    啟自新，並命其應向指定之公益團體、地方自治團體或社區
    提供80小時之義務勞務，且依刑法第93條第1 項第2 款規定
    ，於緩刑期中付保護管束。至被害人所受損害，自亦可依民
    事訴訟程序，以資求償，附此述明。
據上論斷，應依刑事訴訟第455 之1 第3 項、第369 條第1 項前
段、第364 條、第299 條第1 項前段、刑法第346 條第1 項、第
30條、第41條第1 項前段、第74條第1 項第1 款、第2 項第5 款
、第93條第1 項第2 款、刑法施行法第1 條之1 ，判決如主文。
中    華    民    國    99    年    10    月    29    日
                  刑事第一庭    審判長法  官  潘正屏
                                      法  官  涂裕洪
                                      法  官  翁世容
以上正本證明與原本無異。
不得上訴。
中    華    民    國    98    年    10    月     29   日
                                      書記官  唐明煌

司法院資訊處製作；財團法人民間司法改革基金會備份。
